臺灣臺中地方法院刑事判決　
110年度交簡上字第166號
上  訴  人
即  被  告  許世穎




上列上訴人即被告因公共危險案件，不服本院於中華民國110 年
4 月30日所為110 年度中交簡字第975 號第一審刑事簡易判決（
聲請簡易判決處刑案號：110 年度速偵字第1991 號），提起上
訴，本院管轄之第二審合議庭判決如下：
    主  文
上訴駁回。
    犯罪事實及理由
一、證據能力部分：按被告以外之人於審判外之言詞或書面陳述
    ，除法律有規定者外，不得作為證據；被告以外之人於審判
    外之陳述，雖不符刑事訴訟法第159 條之1 至同條之4 之規
    定，而經當事人於審判程序同意作為證據，法院審酌該言詞
    陳述或書面陳述作成時之情況，認為適當者，亦得為證據。
    當事人、代理人或辯護人於法院調查證據時，知有刑事訴訟
    法第159 條第1項 不得為證據之情形，而未於言詞辯論終結
    前聲明異議者，視為有前項之同意，刑事訴訟法第159 條第
    1 項、第159 條之5 分別定有明文。查本判決所引用之各項
    據以認定事實之證據，上訴人即被告（下稱被告）許世穎及
    公訴人於本院言詞辯論終結前，均不爭執而未曾聲明異議，
    本院審酌該等言詞及書面陳述作成時之情況，並無出於非任
    意性或不正取供，或違法或不當情事，且客觀上亦無不可信
    之情況，堪認為適當，揆諸前開說明，依法均有證據能力。
    又傳聞法則乃對於被告以外之人於審判外之言詞或書面陳述
    而為之規範，本案判決以下引用之非供述證據，固無刑事訴
    訟法第159 條第1 項規定傳聞法則之適用，然經本院於審理
    時依法踐行調查證據程序，與本案待證事實具有自然之關聯
    性，且無證據證明係公務員違法取得之物，依法自得作為證
    據，併此敘明。
二、本案經本院審理結果，認第一審刑事簡易判決之認事用法及
    量刑均無不當，應予維持，除聲請簡易判決處刑書證據部分
    補充「被告許世穎於本院準備程序、審理中之供述」外，餘
    均引用如附件第一審刑事簡易判決書記載之犯罪事實及理由
    （含聲請簡易判決處刑書）。
三、被告上訴意旨略以：伊前一天在家中煮火鍋有加米酒，不曉
    得隔天早上還有酒精濃度，伊是代謝差，才有殘餘酒精，伊
    並無蓄意喝酒再騎車外出之罪刑，且原審判決過重等語。
四、按法官於有罪判決中，究應如何量處罪刑，為實體法賦予審
    理法官裁量之刑罰權事項，法官行使此項裁量權，自得依據
    個案情節，參諸刑法第57條所定各款犯罪情狀之規定，於該
    法定刑度範圍內，基於合義務性之裁量，量處被告罪刑。亦
    即法院行使此項裁量權，應受一般法律原理原則之拘束，須
    符合法律授權之目的、法律秩序之理念、國民法律感情及一
    般合法有效之慣例等規範，並應遵守比例原則及平等原則之
    意旨，否則即可能構成裁量濫用之違法（最高法院86年度台
    上字第7655號判決參照）。如非有裁量逾越或裁量濫用之明
    顯違法情事，自不得擅加指摘其違法或不當，即使上級審對
    下級審裁量權之審查，亦應同此標準，此不僅在保障法官不
    受任何制度外之不當干涉，更保障法官不受制度內的異質干
    涉，此方符憲法第80條所宣示獨立審判之真義。
五、經查：
（一）被告於民國110年4月12日晚間11時許起至翌(13)日凌晨1
      時許止，在其位於臺中市○區○○街00巷0號3樓之2之居所內
      ，食用加米酒之火鍋麵後，有於同年月13日上午9時前某
      時許，騎乘車牌號碼000-0000號普通重型機車上路，並於
      同年月13日上午9時許，行經臺中市○區○○街00巷0號前時
      ，因安全帽扣環未依規定繫妥，為警攔檢，經警於同日上
      午9時05分許，對其施以吐氣式酒精濃度測試，測得其吐
      氣所含酒精濃度為每公升0.29毫克等情，為被告所不否認
      ，且有職務報告、臺中市政府警察局道路交通事故當事人
      酒精測定紀錄表、舉發違反道路交通管理事件通知
      單各1份（見110年度速偵字第1991號偵卷第39頁、第49頁
      至第53頁）在卷可稽，是此部分事實，應堪認定。又酒精
      對人體之影響，關乎飲用酒精之濃度、攝取酒精之數量、
      個人對於酒精代謝之速率等諸多內、外在因素，非謂飲酒
      後只要經過休息即可駕駛動力交通工具上路。而本件被告
      於110年4月12日晚間11時許起至翌(13)日凌晨1時許止，
      食用加米酒（10-15CC）之火鍋麵後，於同月13日上午8、
      9時許，即騎乘機車上路乙節，業據被告於警詢、本院審
      理時供承在卷（見110年度速偵字第1991號偵卷第42頁、
      本院110年度交簡上字第166號卷第81頁），被告酒後休息
      之時間非長，其體內酒精作用是否已全然消退，已非無疑
      。況員警係於110年4月13日上午9時許，見被告騎乘機車
      時，安全帽扣環未依規定繫妥，於盤查過程中聞到被告身
      上有酒味，始對被告進行酒測器測試乙情，有110年4月13
      日職務報告1份（見110年度速偵字第1991號偵卷第39頁）
      附卷可佐，足見被告於食用加米酒之火鍋麵後，縱經休息
      ，然酒精仍殘存其體內，使員警於盤查過程中輕易即可聞
      及甚明。是被告既知悉其體內酒精作用尚未消退之情形下
      ，猶騎乘普通重型機車上路，足認其主觀上具有酒後駕駛
      動力交通工具之故意，昭然若揭。被告上訴意旨否認犯罪
      ，指摘原判決違誤，為無理由，應予駁回。
（二）本件被告所犯刑法第185 條之3 第1 項第1 款不能安全駕
      駛動力交通工具罪，其法定刑為「2 年以下有期徒刑，得
      併科20萬元以下罰金」，亦即最重可判處有期徒刑2 年，
      最輕則可判處有期徒刑2 月。原審以被告罪證明確，因而
      適用刑法第185 條之3 第1 項第1 款、第47條第1項、第4
      1條第1 項前段、第42條第3項，刑法施行法第1 條之1 第
      1 項規定，復審酌被告曾於99年間，因酒後駕車之公共危
      險案件，經臺灣臺中地方檢察署檢察官以99年度速偵字第
      2146號 為緩起訴處分確定，期滿未經撤銷，及於酒後無
      照騎乘普通重型機車，為警攔查後測得其吐氣所含酒精濃
      度每公升0.29毫克，法治觀念淡薄，漠視用路人安全，危
      害交通秩序，行為殊值非難，暨被告酒後騎車並未肇事，
      且坦承犯行之犯後態度，被告自陳大專畢業之智識程度、
      從事房地產工作、勉持之家庭經濟狀況等一切情狀，量處
      被告有期徒刑3 月，併科罰金新臺幣1萬元，並諭知易科
      罰金及易服勞役之折算標準。經核原審上開科處之刑，並
      未逾刑法第185 條之3 第1 項第1 款之法定刑度範圍，且
      已為該法定刑之最低刑度，並已依刑法第57條規定，就被
      告科刑時應審酌及注意之事項加以斟酌考量，所處之刑符
      合罰當其罪原則，亦與比例原則相符，並無輕重失衡之情
      形。被告提起上訴指摘原審判決量刑過重，為無理由，亦
      應予駁回。
據上論斷，應依刑事訴訟法第455 條之1 第1 項、第3 項、第36
8 條、第364 條、第373 條，判決如主文。
本案經檢察官張容姍聲請簡易判決處刑，檢察官郭逵、陳君瑜到
庭執行職務。
中　　華　　民　　國　　110 　年　　10　　月　　28　　日
                  刑事第十五庭  審判長法　官  簡佩珺
                                      法  官  湯有朋
                                      法  官  張雅涵
以上正本證明與原本無異。
不得上訴。
　　　　　　　　　　　　　　　　　　　書記官  陳玲誼
中　　華　　民　　國　　110 　年　　10　　月　　28　　日
附錄犯罪科刑法條：
中華民國刑法第185條之3
駕駛動力交通工具而有下列情形之一者，處2年以下有期徒刑，
得併科20萬元以下罰金：
一、吐氣所含酒精濃度達每公升零點二五毫克或血液中酒精濃度
    達百分之零點零五以上。
二、有前款以外之其他情事足認服用酒類或其他相類之物，致不
    能安全駕駛。
三、服用毒品、麻醉藥品或其他相類之物，致不能安全駕駛。
因而致人於死者，處3年以上10年以下有期徒刑；致重傷者，處1
年以上7年以下有期徒刑。
曾犯本條或陸海空軍刑法第54條之罪，經有罪判決確定或經緩起
訴處分確定，於五年內再犯第1項之罪因而致人於死者，處無期
徒刑或5年以上有期徒刑；致重傷者，處3年以上10年以下有期徒
刑。

附件
臺灣臺中地方法院刑事簡易判決　　　110年度中交簡字第975號
聲　請　人　臺灣臺中地方檢察署檢察官
被　　　告　許世穎

上列被告因公共危險案件，經檢察官聲請以簡易判決處刑（110
年度速偵字第1991號），本院判決如下：
    主    文
許世穎駕駛動力交通工具而吐氣所含酒精濃度達每公升零點二五
毫克以上，累犯，處有期徒刑參月，併科罰金新臺幣壹萬元，有
期徒刑如易科罰金，罰金如易服勞役，均以新臺幣壹仟元折算壹
日。
    犯罪事實及理由
一、本案犯罪事實及證據，除犯罪事實欄一之第7 行「騎乘」應
    更正「無照騎乘」、第10行「發現其身上酒味濃厚，」之記
    載後補充「於同日9 時5 分許，」；證據應補充「證號查詢
    機車駕駛人」、「車號查詢機車車籍」外，其餘均引用如附
    件檢察官聲請簡易判決處刑書所載。
二、核被告許世穎所為，係犯刑法第185 條之3 第1 項第1 款之
    駕駛動力交通工具而吐氣所含酒精濃度達每公升0.25毫克以
    上之罪。
三、被告曾於民國107 年間因侵占案件，經本院以106 年度易字
    第1815號判決判處有期徒刑6 月確定，於107 年7 月5 日易
    科罰金執行完畢，有臺灣高等法院被告前案紀錄表附卷可按
    ，其受有期徒刑執行完畢後，5 年以內故意再犯本案有期徒
    刑以上之罪，為累犯。審酌被告於前案執行完畢後，理應產
    生警惕作用，惟其再犯本案，足認對刑罰反應力顯然薄弱，
    且被告並無司法院釋字第775 號解釋意旨所指個案應量處最
    低法定刑，又無法適用刑法第59條減輕其刑，而應依此解釋
    意旨裁量不予加重最低本刑之情形，爰依刑法第47條第1 項
    規定加重其刑。
四、爰以行為人之責任為基礎，審酌：（一）被告曾於99年間因
    酒後駕車之公共危險案件，經臺灣臺中地方檢察署檢察官以
    99年度速偵字第2146號為緩起訴處分確定，期滿未經撤銷乙
    節，有臺灣高等法院被告前案紀錄表在卷可稽。（二）被告
    於酒後無照騎乘普通重型機車，為警攔查後測得其吐氣所含
    酒精濃度每公升0.29毫克，法治觀念淡薄，漠視用路人安全
    ，危害交通秩序，行為殊值非難。（三）被告酒後騎車並未
    肇事，且坦承犯行之犯後態度。（四）被告自陳大專畢業之
    智識程度、從事房地產工作、勉持之家庭經濟狀況（見速偵
    卷第39頁，被告警詢筆錄受詢問人欄）等一切情狀，量處如
    主文所示之刑，並諭知易科罰金及易服勞役之折算標準。
五、依刑事訴訟法第449 條第1 項前段、第3 項、第454 條第2
    項，刑法第185 條之3 第1 項第1 款、第47條第1 項、第41
    條第1 項前段、第42條第3 項，刑法施行法第1 條之1 第1
    項，逕以簡易判決處刑如主文。
六、如不服本判決，得於判決書送達後20日內，以書狀敘述理由
    ，向本庭提出上訴（須附繕本）。
本案經檢察官張容姍聲請以簡易判決處刑。
中    華    民    國   110    年    4     月    30    日
                  臺中簡易庭    法  官  許慧珍
以上正本證明與原本無異。
                                書記官  許靜茹
中    華    民    國   110    年    4     月    30    日
附錄本案論罪科刑法條：
中華民國刑法第185條之3
駕駛動力交通工具而有下列情形之一者，處 2 年以下有期徒刑
，得併科 20 萬元以下罰金：
一、吐氣所含酒精濃度達每公升零點二五毫克或血液中酒精濃度
    達百分之零點零五以上。
二、有前款以外之其他情事足認服用酒類或其他相類之物，致不
    能安全駕駛。
三、服用毒品、麻醉藥品或其他相類之物，致不能安全駕駛。
因而致人於死者，處 3 年以上 10 年以下有期徒刑；致重傷者
，處 1 年以上 7 年以下有期徒刑。
曾犯本條或陸海空軍刑法第 54 條之罪，經有罪判決確定或經緩
起訴處分確定，於五年內再犯第 1 項之罪因而致人於死者，處
無期徒刑或 5 年以上有期徒刑；致重傷者，處 3 年以上 10 年
以下有期徒刑。
附件：
臺灣臺中地方檢察署檢察官聲請簡易判決處刑書
                                   110年度速偵字第1991號
    被      告  許世穎  男  55歲（民國00年0月0日生）
                        住臺中市○○區○○街00號5樓之2
                        居臺中市○區○○街00巷0號3樓之2
                        國民身分證統一編號：Z000000000號
上列被告因公共危險案件，業經偵查終結，認為宜聲請以簡易判
決處刑，茲將犯罪事實及證據並所犯法條分敘如下：
        犯罪事實
一、許世穎前於民國99年間，因公共危險案件，經本署檢察官為
    緩起訴處分確定，於100年7月1日緩起訴期間期滿，又因侵
    占案件，經法院判處有期徒刑6月確定，於107年7月5日易科
    罰金執行完畢。詎仍不知悔改，自110年4月12日23時許起至
    翌(13)日1時許止，在其位於臺中市○區○○街00巷0號3樓
    之2之居所內，食用加米酒之火鍋麵後，雖經稍事休息，惟
    體內酒精仍未退盡，竟於同年月13日9時前某時許，騎乘車
    牌號碼000-0000號普通重型機車上路。嗣於同年月13日9時
    許，途經臺中市○區○○街00巷0號前時，因安全帽扣環未
    依規定繫妥，為警攔檢，發現其身上酒味濃厚，遂對其施以
    吐氣酒精濃度測試，測得其吐氣所含酒精濃度為每公升0.29
    毫克，而查獲上情。
二、案經臺中市政府警察局第三分局報告偵辦。
        證據並所犯法條
一、上揭犯罪事實，業據被告許世穎於警詢及偵查中坦承不諱，
    復有臺中市政府警察局道路交通事故當事人酒精測定紀錄表
    、查獲員警職務報告各1份及臺中市政府警察局舉發違反道
    路交通管理事件通知單影本3份等在卷可稽，足認被告之自
    白與事實相符，其犯嫌堪以認定。
二、核被告所為，係犯刑法第185條之3第1項第1款之公共危險罪
    嫌。被告曾受犯罪事實欄所載之有期徒刑執行完畢，此有刑
    案資料查註紀錄表附卷足參，其於5年內故意再犯本件有期
    徒刑以上之罪，為累犯，請依刑法第47條第1項規定，加重
    其刑。
三、依刑事訴訟法第451條第1項聲請逕以簡易判決處刑。
    此  致
臺灣臺中地方法院
中    華    民    國   110    年    4     月    16    日
                              檢  察  官  張容姍
本件正本證明與原本無異
中    華    民    國   110    年    4     月    16    日
                              書  記  官  黃姿喻
附錄本案所犯法條全文
中華民國刑法第185條之3
駕駛動力交通工具而有下列情形之一者，處 2 年以下有期徒刑
，得併科 20 萬元以下罰金：
一、吐氣所含酒精濃度達每公升零點二五毫克或血液中酒精濃度
    達百分之零點零五以上。
二、有前款以外之其他情事足認服用酒類或其他相類之物，致不
    能安全駕駛。
三、服用毒品、麻醉藥品或其他相類之物，致不能安全駕駛。
因而致人於死者，處 3 年以上 10 年以下有期徒刑；致重傷者
，處 1 年以上 7 年以下有期徒刑。
曾犯本條或陸海空軍刑法第 54 條之罪，經有罪判決確定或經緩
起訴處分確定，於五年內再犯第 1 項之罪因而致人於死者，處
無期徒刑或 5 年以上有期徒刑；致重傷者，處 3 年以上 10 年
以下有期徒刑。
當事人注意事項：
（一）本件係依據刑事訴訟法簡易程序辦理，法院簡易庭得不傳
      喚被告、輔佐人、告訴人、告發人等出庭即以簡易判決處
      刑。
（二）被告、告訴人、被害人對告訴乃論案件，得儘速試行和解
      ，如已達成民事和解而要撤回告訴，請告訴人寄送撤回告
      訴狀至臺灣臺中地方法院簡易庭。
（三）被告、告訴人、被害人對本案案件認有受傳喚到庭陳述意
      見之必要時，請即以書狀向臺灣臺中地方法院簡易庭陳明